Inventaris van het archief van het Ministerie van Onderwijs, Cultuur en Wetenschap, Directoraat-Generaal voor het Voortgezet Onderwijs en taakvoorgangers [1954 -] 1968 - 1992 [1993], (1954) 1968-1992 (1993)
Nationaal Archief, Den Haag
- Directoraat-Generaal van het Voortgezet Onderwijs (DGVO), 1
  - Stukken van algemene aard, 1.1
    - Vergaderstukken van de Departementale Coördinatiegroep ARBO-Wet, 1980-1982; 173; omslag
      Nota bene: ARBO: Adviesraad voor het Basisonderwijs, het Speciaal Onderwijs, Voortgezet Speciaal Onderwijs en de Opleidingen
    - Stukken betreffende het voorbereiden van toespraken, speeches en redevoeringen van de staatssecretaris en de minister, 1983-1989; 174-179; 6 pakken
      - 1983 - 1985, 174; pak
      - 1987 jan. 08 - juni 18, 175; pak
      - 1987 sep. 24 - nov. 20, 176; pak
      - 1988, 177; pak
      - 1989 jan. 24 - juni 09, 178; pak
      - 1989 sep. 13 - okt. 09, 179; pak
    - Stukken betreffende overleg tussen de staatssecretaris en de directies Algemeen Voortgezet en Voorbereidend Wetenschappelijk Onderwijs (VO/AV), Lager en Middelbaar Onderwijs (VO/LMB) en Algemeen Voortgezet Onderwijs en Lager Beroeps Onderwijs (VO/AL), 1984-1990; 180; pak
    - Vergaderstukken speciaal voortgezet onderwijs, SV - Staf-DGVO, 1985-1986; 181-182; 1 pak en 1 omslag
      - 1985, 181; pak
      - 1986, 182; omslag
    - Vergaderstukken van periodiek overleg DGVO, 1985-1986; 183-190; 2 pakken en 6 omslagen
      - DGVO met de Directie Algemeen Voortgezet en Voorbereidend Wetenschappelijk Onderwijs (VO/AV) 1985-1986, 183; pak
      - DGVO met de Directie Algemeen Voortgezet Onderwijs en Lager Beroeps Onderwijs (VO/AL) 1985-1986, 184; omslag
      - DGVO met de Directie Beroepsonderwijs (VO/BO) 1985-1986, 185; omslag
      - DGVO met de Directie Huisvesting Onderwijs (VO/H) 1985-1986, 186; pak
      - DGVO met de Directie Onderwijs voor Volwassenen (VO/OV) 1985-1986, 187; omslag
      - DGVO met de Stafdirectie Voorbereiding en Ondersteuning Beleid (VO/VB) 1985-1986, 188; omslag
      - DGVO met secretariaat OR 1985-1986, 189; omslag
      - DGVO met de Directie Wetgeving- en Juridische Zaken (WJZ) met betrekking tot grote lijnen van de wetgevingsopgave 1986, 190; omslag
    - Vergaderstukken van de DGVO - Raad, 1986; 191-197; 7 pakken
      - 1986 jan. 07 - feb. 04, 191; pak
      - 1986 feb. 18 - mrt. 04, 192; pak
      - 1986 mrt. 18 - juni 03, 193; pak
      - 1986 juni 17 - juli 15, 194; pak
      - 1986 aug. 5 - sep. 2, 195; pak
      - 1986 sep. 16 - okt. 10, 196; pak
      - 1986 okt. 21 - dec. 16, 197; pak
    - Verslag van het overleg van het Directieteam Beroepsonderwijs (VO/BO) inzake directieplanning, 1986; 198; stuk
    - Verslagen van de Stafvergadering van de Directie Voorzieningenplanning en Huisvesting (VO/VH), 1986; 199; omslag
    - Besluitenlijsten van de Directie Huisvesting Onderwijs (VO/H), 1986-1987; 200; pak
      Nota bene: Bevat tevens werkoverleg Overleg Directie - Coördinatoren, ODC nrs. 1 t/m 37
    - Vergaderstukken speciaal onderwijs, SO - Staf-DGVO, 1988; 201; omslag
  - Stukken betreffende afzonderlijke onderwerpen, 1.2
    - Organisatie, 1.2.1
      - Stukken betreffende de indeling, taakomschrijvingen en -afbakening en werkverdeling van de Directie Algemeen Voortgezet en Voorbereidend Wetenschappelijk Onderwijs (VO/AV), 1959-1979; 202; pak
      - Stukken betreffende de taakafbakening van de onderwijsdirecties en de Hoofdafdeling Bouwzaken Onderwijs (VO/BZ), 1968-1969; 203; omslag
      - Stukken betreffende de functiebeschrijving en de beleidsuitgangspunten voor het nieuw op te richten Directoraat Onderwijs en Vorming Werkende Jongeren (OVWJ), alsmede de samenwerking van OVWJ met Buitenschoolse Opvang (BSO) ter voorbereiding van de reorganisatie van DGO, 1970-1976; 204; omslag
      - Stukken betreffende de procedure voor de voorbereiding van de reorganisatie voorstellen, inzake de toekomstige structuur en opmerkingen met betrekking tot het reorganisatievoorstel, 1970-1979; 205; pak
      - Stukken betreffende het uitbrengen van advies inzake wijziging en uitbreiding van de formatie van de onder-Afdeling Studie van de Directie Onderwijsvernieuwing en Planning voor de vervulling van de vele administratief organisatorische werkzaamheden, die voortvloeien uit het voeren van het secretariaat van de Commissie Onderwijskundige Experimenten (COE), 1972-1973; 206; omslag
      - Stukken betreffende de capaciteitsbenutting en taakverdeling met betrekking tot internationale zaken en activiteiten, 1974-1977; 207; omslag
      - Nota en memo inzake de uitbreiding van de Directie Beroepsonderwijs (VO/BO), 1976; 208; omslag
      - Nota inzake de mogelijkheden om de beleidsontwikkeling en beleidsuitvoering ten aanzien van de ontwikkeling en vernieuwing binnen het DGVO beter te coördineren, met discussienotitie, 1978; 209; omslag
      - Stukken betreffende opmerkingen op het eindrapport van de Werkgroep Externe Circulaire Gebeuren O&W (ECGOW) over de procedure voor circulaires, 1979-1980; 210; omslag
      - Stukken betreffende de Voorbereidingsgroep Reorganisatie DGVO en de Stuurgroep Reorganisatie DGVO, ingesteld ten behoeve van respectievelijk het voorbereiden van de besluitvorming in de stuurgroep en het verrichten van die werkzaamheden die voor een goed functioneren van de stuurgroep nodig zijn en het uitwerken van de beslissingen die de bewindslieden nemen, met vergaderstukken en rapporten, 1982-1985; 211-213; 3 pakken
        - 1982-1983, 211; pak
        - 1984, 212; pak
        - 1985, 213; pak
      - Stukken betreffende het behandelen van het rapport De overheveling van taken voor het rijksonderwijs van de Centrale Directie Uitvoering Rechtspositieregeling Onderwijspersoneel (URO) naar de Directie Algemeen en Voortgezet en Voorbereidend Wetenschappelijk Onderwijs (VO/AV), opgesteld door de Projectgroep Organisatie en Personeelsplan DGVO, 1984; 214; omslag
      - Stukken betreffende de analyse en ontwikkeling van het vouchersysteem op het terrein van het voortgezet onderwijs die van direct belang voor het DGVO zijn, 1988; 215; omslag
      - Stukken betreffende het verzoek om medewerking te verlenen tot handhaving van de circulaire van 4 juli 1989 DGVO-88.004 inzake het formulier Opgave gegevens van formatie, 1988-1990; 216; omslag
      - Nota's aan de directeur-generaal Beroepsonderwijs en Volwassenen Educatie (DGBVE) inzake de overdracht van werkzaamheden in verband met de opheffing van het DGVO, 1991; 217; omslag
      - Vergaderstukken van het Kernteam Bekostigingorganisatie (BKO), de Dienst Commissie-BKO (DC-BKO) en het Deelprojectteam BKO met betrekking tot het tot stand komen van een nieuwe organisatiestructuur ten behoeve van de bekostiging, dienstverlening en beheersbaarheid, 1991; 218-222; 5 pakken
        - 1991, apr. 19 - mei 13, 218; pak
        - 1991, mei 17 - 22, 219; pak
        - 1991, mei 29 - juni 25, 220; pak
        - 1991, mrt. 8 - apr. 22, 221; pak
        - Rapportages 1991, 222; pak
    - Financiën, 1.2.2
      - Verantwoording en toelichting van de begrotingen van de Directie Algemeen en Voortgezet en Voorbereidend Wetenschappelijk Onderwijs (VO/AV), over de jaren 1984 - 1987, 1983-1986; 223-225; 2 pakken en 1 omslag
        - 1984 1983-1986, 223; pak
        - 1985 1984-1985, 224; pak
        - 1986 1985-1986, 225; omslag
      - Ontwerp-begrotingen en meerjarenramingen van de Directie Onderwijs voor Volwassenen (VO/OV) over de jaren 1984 - 1991, 1983-1991; 226-230; 3 pakken en 2 omslagen
        - Ontwerp-begroting 1984 en meerjarenraming 1985 - 1988 1983-1984, 226; omslag
        - Ontwerp-begroting 1985 en meerjarenraming 1986 - 1989 1984-1986, 227; omslag
        - Ontwerp-begroting 1987 en meerjarenraming 1988 - 1991 1986-1988, 228; pak
        - Ontwerp-begroting 1988 en 1989, met memorie van toelichting 1987-1988, 229; pak
        - Ontwerp-begroting 1991 1990-1991, 230; pak
      - Stukken betreffende het uitvoeren van het invoeringstraject Formatie Budget Systeem (FBS) die betrekking heeft op aspecten van verwerking van het formatiebudgetsysteem in bekostigingssysteem, informatisering, departementale organisatie en aanpassing van het geautomatiseerde systeem van salarisuitgaven (CASO), 1990-1991; 231-233; 3 pakken
        - Voorbereiding van de officiële start 1990-1991, 231; pak
        - Externe Toets FBS 1991, 232; pak
        - Rapportages 1991, 233; pak
    - Huisvesting, 1.2.3
      - Stukken betreffende een voorstel inzake de departementale coördinatie van het huisvestingsbeleid, 1984; 234; omslag
      - Besluitenlijsten en verslagen van vergaderingen van het Overleg Directie-Coördinatoren (ODC-overleg) met als doel de hoofden van hoofdafdelingen en de afdelingshoofden te informeren over beleidsontwikkelingen en om inhoudelijk van gedachten te wisselen over topics op het gebied van voorzieningenplanning en huisvesting, 1988-1991; 235; omslag
      - Besluitenlijsten van het Directieteam van de Directie Voorzieningenplanning en Huisvesting (DT - VO/VH) overleg, 1988-1991; 236-237; 1 pak en 1 omslag
        - 1988-1990, 236; pak
        - 1991, 237; omslag
    - Taakuitvoering, 1.2.4
      - Beleid met betrekking tot het voortgezet onderwijs, 1.2.4.01
        - Algemene aangelegenheden, 1.2.4.01.01
          - Stukken betreffende vakantiespreiding, 1957-1991; 238-244; 3 pakken en 4 omslagen
            128.1-0055-01 Minister van Onderwijs, Cultuur en Wetenschappen
            128.1-0059-01 Minister van Onderwijs, Cultuur en Wetenschappen
            - Beleidsvoornemens aangaande de schoolvakantie, beantwoorden van Kamervragen en de problematiek rond de vakantieregeling 1957-1977, 238; pak
            - Studiegroep Vakantieverspreiding, vergaderstukken 1968-1980, 239; pak
              Nota bene: Bevat tevens een eindrapport
            - Circulaires 1974-1978, 240; omslag
            - Samenvatting van besprekingen van de Nederlandse delegatie in de Europese Economische Gemeenschap (EEG) landen 1978-1979, 241; omslag
            - Nota's en memo's 1978-1980, 242; pak
            - Interim concept inzake vakantiespreiding behandeld tijdens bijeenkomst van de Centrale Commissie voor Onderwijsoverleg (CCOO) 1979, 243; omslag
            - Het adviseren van de staatssecretaris inzake de indiening van een motie waarin gesteld wordt dat er geen enkel initiatief ontwikkeld mag worden om te komen tot invoering van snipperdagen of formulering van gelijke strekking 1989-1991, 244; omslag
          - Stukken betreffende het behandelen van klachten van de gemeentebesturen inzake een te ver gaand toezicht van de overheid op het onderwijsbeleid van de gemeentebesturen, 1966-1969; 245; omslag
          - Verslagen van Inspectievergaderingen van meerdere soorten onderwijs, 1967-1974; 246; pak
          - Stukken betreffende het behandelen van het samenwerkingsverband inzake het gebruik van audiovisuele hulpmiddelen in het bijzonder van radio en televisie ten behoeve van het onderwijs en wetenschappen, 1968-1976; 247; pak
          - Stukken betreffende het uitvoeren van de tijdelijke tweedegraads applicatiecursussen met toepassing van artikel 110 van de Overgangswet Wet op het Voortgezet Onderwijs (OWVO), Staatsbesluit 1967 nr. 386, 1968-1979; 248; omslag
          - Stukken betreffende de voorbereiding tot instelling van een nieuw orgaan dat wellicht een onderdeel zal dienen te vormen van de structuur voor de leerplanontwikkeling, dit naar aanleiding van de problematiek inzake de verspreiding van onderwijs- en leermiddelen, 1969-1972; 249; omslag
          - Stukken betreffende het adviseren over de vervanging van de achtste vakregeling door een ruimere voorziening, ingevoerd bij circulaire AVO 73-18 van 28 februari 1973, 1973-1981; 250; omslag
          - Stukken betreffende het beleid en beheer ten aanzien van de structuurdoorbrekende scholengemeenschappen, 1975-1976; 251; omslag
          - Stukken betreffende een gezamenlijke bespreking van de staatssecretaris met het Overleg Orgaan voor School en Sport naar aanleiding van de problematiek en ontwikkelingen rond de Stichting Nederlandse Schoolsport (SNS) in het belang van de Nederlandse jeugd, 1975-1979; 252; omslag
          - Stukken betreffende de Werkgroep Statistische Beleidsinformatie (WSB), ingesteld ten behoeve van het samenstellen en ontwikkelen van telformulieren voor opgave van leerlingen en deelnemers aan de cursusjaren, 1975-1981; 253-259; 5 pakken en 2 omslagen
            - Ingekomen en minuten van uitgegane stukken 1975-1980, 253-255
              - Deel 1 1975-1980, 253; pak
              - Deel 2 1975-1980, 254; pak
              - Deel 3 1975-1980, 255; pak
            - Teldataformulieren en circulaires 1975-1980, 256; pak
            - Verslagen en agenda's van de werkgroep 1975-1981, 257; pak
            - Uittreksels en conclusies uit telgegevens 1976-1978, 258; omslag
            - Verslagen van vergaderingen van de sub-werkgroepen die door de WSB zijn ingesteld 1977-1981, 259; omslag
          - Stukken betreffende het voorbereiden van een oplossing ten behoeve van de Individueel Voortgezet Onderwijs (IVO)-problematiek, 1976-1978; 260; omslag
          - Vergaderstukken van de Werkgroep Enquête Ontwikkelingen Voortgezet Onderwijs, 1976-1978; 261; pak
          - Ingekomen en minuten van uitgegane nota's en verslagen van vergaderingen van de Stafdirecties inzake ontwikkeling en vernieuwing van het voortgezet onderwijs, 1977-1978; 262-264; 3 pakken
            - Directie Vernieuwingsprojecten (VO/VP) 1977-1978, 262; pak
            - Directie Voorbereiding en Ondersteuning Beleid (VO/VB) 1977-1978, 263-264
              - Deel 1 1977-1978, 263; pak
              - Deel 2 1977-1978, 264; pak
          - Vergaderstukken van de Werkgroep Ondersteuning Voortgezet Onderwijs (WOVO), ingesteld ten behoeve van het ontwerpen van een kader voor de ondersteuning van het voortgezet onderwijs en het aangeven van de werkwijzen daarbinnen, zowel in het veld als in het departement, 1977-1978; 265; omslag
          - Stukken betreffende het instellen en samenstellen van Sectorraad II, met verslagen van bijeenkomsten, 1977-1979; 266; pak
          - Vergaderstukken ten behoeve van vergaderingen tussen overheid, onderwijsorganisaties, werkgevers- en werknemersorganisaties over de Nota Stages, het zogenaamde Vierpartijenoverleg Stages, 1977-1980; 267; pak
          - Stukken betreffende het behandelen van de problemen rond de relatie onderwijs en arbeidsmarkt, 1977-1984; 268; pak
          - Stukken betreffende de herdenking van het 10-jarig bestaan van de Mammoetwet, 1978-1979; 269; omslag
          - Vergaderstukken van de Contactgroep Ontwikkeling en Vernieuwing Voortgezet Onderwijs (CPOV), 1978-1979; 270-271; 2 pakken
            Nota bene: Met hiaten
            - CPOV1 - CPOV14 1978, 270; pak
            - CPOV15 - CPOV35 1979, 271; pak
          - Stukken betreffende het adviseren over het Rapport Werkgroep Selectie in verband met de Machtigingswet Inschrijving Studenten en opmerkingen over een nieuw selectiesysteem in verband met numerus fixus wetgeving, 1978-1980; 272; omslag
          - Vergaderstukken van het geregeld overleg tussen de Directie Algemeen Voortgezet en Voorbereidend Wetenschappelijk Onderwijs (VO/AV), de besturen van de drie bonden voor het Bijzonder Algemeen Voortgezet Onderwijs (AVO) en de Vereniging van Nederlandse Gemeenten (VNG), 1979-1983; 273-274; 1 omslag en 1 stuk
            Nota bene: De Directie VO/AV is secretaris met ingang van januari 1980
            - Verslag van de 69e vergadering 1979, 273; stuk
            - 70e - 80e vergadering 1979-1983, 274; omslag
          - Stukken betreffende het behandelen van de afwijking van lesroosters, lesuitval en de richtlijnen ten behoeve van de inperking lesuitval, 1979-1984; 275; pak
          - Vergaderstukken van het Breed Ambtelijk Overleg (BAO), 1980; 276; pak
          - Stukken betreffende het omzetten van de bestaande Werkgroep Veiligheidseisen Voortgezet Onderwijs in een Projectgroep Aspecten van Veiligheid, Gezondheid en Milieu in het Onderwijs, met als taak het ontwerpen van algemene maatregelen van bestuur ex. art. 28 van de Wet op het Voortgezet Onderwijs en ex. art. 2 van de Arbeidsomstandighedenwet, 1980-1983; 277; omslag
          - Vergaderstukken van het overleg van de Directie Algemeen Voortgezet en Voorbereidend Wetenschappelijk Onderwijs (VO/AV) met lerarenorganisaties, 1980-1983; 278; pak
          - Stukken betreffende het voorbereiden van een flexibele regeling die het mogelijk maakt dat de nascholing wordt afgestemd op de wensen van de scholen, 1980-1985; 279; pak
          - Stukken betreffende besluiten tot instelling van meerdere stuur- en werkgroepen ter advisering over het voortgezet onderwijs, 1980-1986; 280; pak
          - Stukken betreffende het Evaluatieplan Voortgezet Onderwijs, 1980-1986; 281-282; 1 pak en 1 omslag
            - 1980-1986, 281; pak
              Nota bene: Bevat tevens eindversie van het evaluatierapport Voortgezet Onderwijs/Beleids Ontwikkelings Plan (VO/BOP)
            - De vorderingen van het evaluatieplan 1980-1982, 282; omslag
          - Stukken betreffende overleg met de Vereniging van Nederlandse Gemeenten inzake de problematiek van de bestuursvorm van het openbaar voortgezet en hoger beroepsonderwijs, 1980-1986; 283; omslag
          - Stukken betreffende het voorbereiden van de totstandkoming van een beschikking tot het instellen van een Adviesgroep Informatie en Onderwijs (AIO), met als taak het gevraagd en ongevraagd advies uit brengen omtrent de wijze waarop het onderwijsbeleid kan inspelen op de ontwikkelingen op het gebied van informatietechnologieën, 1981; 284; omslag
          - Stukken betreffende het tot stand komen van een nota waarin een standpunt ten aanzien van de proefprojecten planning voortgezet onderwijs in het algemeen is geformuleerd en de actuele stand van zaken is aangegeven, 1981-1984; 285; omslag
          - Nota inzake de Schrijfgroep Nota Deeltijdonderwijs met betrekking tot het opstellen van een concept-deelnotitie deeltijdonderwijs hetwelk kan worden vastgesteld door het DGVO-Overleg, 1982; 286; stuk
          - Stukken betreffende de Werkgroep Studie en Beroepskeuzevoorlichting DGVO (WSBV-DGVO), ingesteld ten behoeve van het adviseren over aangelegenheden van studie- en beroepskeuzevoorlichting en het leveren van bijdragen aan beleidnota's en andere beleidsstukken op het terrein van het voortgezet onderwijs, met vergaderstukken, 1982-1983; 287; omslag
          - Stukken betreffende de Overleggroep Voortgezet Onderwijs (OVO), met vergaderstukken, 1982-1985; 288-291; 2 pakken en 2 omslagen
            - 1982, 288; pak
            - 1983, 289; pak
            - 1984, 290; omslag
            - 1985, 291; omslag
          - Stukken betreffende het Open Overleg Wagner (OOW) inzake de bijdrage die scholing in het algemeen en het beroepsonderwijs in het bijzonder kunnen leveren aan de economie, 1982-1986; 292-297; 4 pakken en 2 omslagen
            - Vergaderstukken 1982-1985, 292-295
              Nota bene: Niet nader onder te verdelen
              - 1982-1983, 292; pak
              - 1983, 293; pak
              - 1983-1984, 294; pak
              - 1984-1985, 295; pak
            - Nota's aan de minister inzake de behandeling van aangelegenheden met betrekking tot het eindverslag 1984, 296; omslag
            - Voortgangsrapportage van de activiteiten ter realisering van afspraken uit het OOW, met bijlagen 1986, 297; omslag
          - Stukken betreffende adviesraden en -groepen voor het Voortgezet Onderwijs, 1982-1987; 298-331; 26 pakken en 8 omslagen
            - Ingekomen en uitgegane stukken met betrekking tot algemene aangelegenheden en regelingen voor de adviesstructuur als geheel 1982-1986, 298-299
              - Advies Raad Voortgezet Onderwijs (ARVO), Adviesgroep Projecten Voortgezet Onderwijs (APVO), Ondersteuningsgroep Projecten Voortgezet Onderwijs (OPVO) 1982-1986, 298; pak
              - Adviesstructuur algemeen, Programmacommissie Deskundigheid Basiseducatie, Landelijke Werkgroep Doorstroming Middenschool (LWDM), APVO-I, APVO-II, ARVO-I, ARVO-II 1982-1986, 299; pak
            - Instelling en samenstelling van de Adviesraad voor de Eerste Fase (ARVO I) en de Tweede Fase (ARVO II) van het Voortgezet Onderwijs ten behoeve van een onafhankelijke, deskundige advisering over het functioneren en de ontwikkeling van het voortgezet onderwijs 1982-1986, 300; pak
            - Adviesgroep Projecten in de Tweede Fase Voortgezet Onderwijs (APVO II) 1982-1987, 301-325
              - Instelling en samenstelling 1983 - 1987, 301; omslag
              - Vergaderstukken van de Werkgroep Kort Middelbaar Beroepsonderwijs (KMBO) 1983-1984, 302; pak
              - Vergaderstukken van de Werkgroep Ontwikkelingsplan Leerlingwezen / deeltijd KMBO 1983-1984, 303; pak
              - Adviesprogramma's over de jaren 1983 - 1987 1983-1987, 304; omslag
              - Adviezen en concept-adviezen 1983-1987, 305-309
                - 1983-1984, 305; pak
                - Lijsten van uitgebrachte adviezen 1984-1986, 306; omslag
                - 1985, 307; pak
                - 1986, 308; pak
                - 1987, 309; omslag
              - Vergaderstukken 1983-1987, 310-312
                - 1983-1984, 310; pak
                - 1984-1986, 311; pak
                - 1986-1987, 312; pak
              - Adviesaanvragen van de staatssecretaris 1984-1987, 313; omslag
              - Berichtgevingen en publicaties 1984-1987, 314; pak
              - Vergaderstukken van de Sectorgroep Agrarisch Onderwijs 1984-1987, 315; pak
              - Vergaderstukken van de Sectorgroep Algemeen Voortgezet Onderwijs (AVO) / Voortgezet Wetenschappelijk Onderwijs (VWO) 1984-1987, 316-317
                - 1984, 316; pak
                - 1985-1987, 317; pak
              - Vergaderstukken van de Sectorgroep Dienstverlening en Gezondheidszorg 1984-1987, 318; pak
              - Vergaderstukken van de Sectorgroep Economisch Onderwijs 1984-1987, 319-320
                - 1984, 319; pak
                - 1985-1987, 320; pak
              - Vergaderstukken van de Sectorgroep Technisch Onderwijs 1984-1987, 321; pak
              - Verslagen van werkbezoeken aan scholen en leerlingstelsels 1984-1987, 322-324
                - 1984, 322; pak
                - 1985, 323; pak
                - 1986-1987, 324; pak
              - Jaarverslagen over de jaren 1984 en 1985 1985-1986, 325; omslag
            - Adviezen aan de minister van de Adviesgroep Projecten Eerste Fase Voortgezet Onderwijs (APVO I) 1982-1987, 326-331
              - 1982, 326; omslag
              - 1983, 327; pak
              - 1984, 328; pak
              - 1985, 329; pak
              - 1986, 330; pak
              - 1987, 331; omslag
          - Rapportage ten behoeve van de Commissie Vermindering en Vereenvoudiging van Overheidsregelingen (Commissie Geelhoed) Eenheid, uitgebracht door de Werkgroep Dereguleringsonderzoek Onderwijs en Wetenschappen, 1983; 332; stuk
          - Stukken betreffende de Interdepartementale Commissie Voortgang Open Overleg (ICVOO), met als taak het behartigen van de voortgang van de toezeggingen die in het regeringsstandpunt naar aanleiding van het Open Overleg zijn gedaan, met vergaderstukken, 1984; 333-336; 4 pakken
            - 1984, 333; pak
            - 1985 jan. - mei, 334; pak
            - 1985 aug. - dec., 335; pak
            - 1986, 336; pak
          - Stukken betreffende het instellen van de Werkgroep Leerlingenstatuut Voortgezet Onderwijs, met vergaderstukken, 1984-1985; 337; omslag
          - Vergaderstukken van de Departementale Coördinatiegroep Onderwijs-Arbeid, met als taak het formuleren van uitgangspunten voor het departementaal beleid ten behoeve van de relatie onderwijs en arbeid, 1984-1985; 338-339; 2 pakken
            Nota bene: Dhr. Koelink is in eerste instantie voorzitter later dhr. Vredevoogd
            - 1984, 338; pak